【裁判字號】    98,家聲,893
【裁判日期】    981130
【裁判案由】    變賣遺產
【裁判全文】
臺灣臺北地方法院民事裁定             98年度家聲字第893號
    聲  請  人  行政院國軍退除役官兵輔導委員會台北市榮民
                服務處
    法定代理人  乙○○
    被繼承人    甲○○
上列當事人聲請變賣遺產事件，本院裁定如下：
    主    文
許可聲請人變賣被繼承人甲○○所有如附表所示之不動產。
聲請程序費用由被繼承人甲○○之遺產負擔。
    理    由
一、本件聲請意旨略以：被繼承人甲○○於民國94年5月5日死亡
    ，在台無繼承人，依台灣地區與大陸地區人民關係條例第68
    條及退除役官兵死亡無人繼承遺產管理辦法第4 條規定，聲
    請人為其法定遺產管理人，並經鈞院以95年度家催字第41號
    裁定准對甲○○之繼承人、債權人及受遺贈人為公示催告在
    案。惟被繼承人甲○○遺留如附表所示之不動產，現已有大
    陸地區人民前來聲請繼承，為移交遺產給大陸地區繼承人之
    必要，請准聲請人依行政院國軍退除役官兵輔導委員會（下
    稱退輔會）不動產標售作業規定變賣被繼承人甲○○之不動
    產等語。
二、按遺產管理人為清償債權或交付遺贈物之必要，管理人經親
    屬會議之同意得變賣遺產。親屬會議不能召開或召開有困難
    時，依法應經親屬會議處理之事項，由有召集權人聲請法院
    處理之。民法第1179條第2 項後段、第1132條第2 項前段分
    別定有明文。再按被繼承人在台灣之遺產，由大陸地區人民
    依法繼承者，其所得財產總額，每人不得逾新台幣200 萬元
    。第1 項遺產中，有以不動產為標的者，應將大陸地區繼承
    人之繼承權利折算為價額。亦為台灣地區與大陸地區人民關
    係條例第67條第1項前段、第4項前段所明定。又遺產管理人
    為清償債權、交付遺贈物或移交遺產給大陸地區繼承人，有
    變賣遺產之必要者，應聲請法院許可後辦理。退除役官兵死
    亡無人繼承遺產管理辦法第8條之1亦定有明文。
三、本件聲請人主張之事實，業據其提出除戶戶籍謄本、榮民資
    料、土地及建物所有權狀、本院95年度家催字第41號民事裁
    定、公示催告報紙、本院97年度聲繼字第17號聲明繼承准予
    備查函各1 件為證，自堪信為真實。又本件公示催告繼承人
    、債權人及受遺贈人申報期間已經屆滿，聲請人為被繼承人
    甲○○之遺產管理人，依法有為被繼承人甲○○移交遺產之
    職務，而被繼承人甲○○在台無親屬，無法組成召開親屬會
    議，因現有大陸地區人民朱仿堯、朱步全聲明繼承，有本院
    97年度聲繼字第17號函在卷可稽，是聲請人聲請變賣被繼承
    人甲○○遺留如附表所示之不動產，與前開法律規定相符，
    應予准許。
四、依非訟事件法第157條，裁定如主文。
中    華    民    國    98    年    11    月  30      日
                  家事法庭  法  官  彭南元
以上正本係照原本作成。
如對本裁定抗告，應於收受裁定正本送達後10日內向本院提出抗
告狀，並繳納抗告裁判費新台幣1,000元整。
中    華    民    國    98    年    11    月  30      日
                            書記官  尹遜言
附表：
1.坐落於臺北市○○區○○段二小段331地號土地，面積800平方
  公尺，權利範圍3194分之19。
2.坐落於臺北市○○區○○段二小段331-1地號之土地，面積4平
  方公尺，權利範圍3194分之19。
3.坐落於臺北市○○區○○段二小段1011建號之建物，門牌號碼
  為林森北路85巷39號7樓之8，權利範圍全部。

司法院資訊處製作；財團法人民間司法改革基金會備份。
